【裁判字號】    90,上易,653
【裁判日期】    900529
【裁判案由】    毒品危害防制條例
【裁判全文】
臺灣高等法院刑事判決                              九十年度上易字第六五三號
    上  訴  人
    即  被  告  甲○○
右上訴人因毒品危害防治條例案件，不服臺灣桃園地方法院八十九年度易字第二五九
七號，中華民國八十九年十一月三十日第一審判決（起訴案號：臺灣桃園地方法院檢
察署八十九年度毒偵字第一七六五號、第二五八九號、第四六二三號）提起上訴，本
院判決如左：
    主  文
上訴駁回。
    事  實
一、甲○○曾有恐嚇、違反麻醉藥品管理條例、妨害兵役等前科，其中於民國八十六
    年間，曾因違反麻醉藥品管理條例案件，經臺灣桃園地方法院以八十六年度易緝
    字第二六七號判處有期徒刑四月，於八十七年二月二十五日確定，並於八十七年
    七月十日發監執行，而於同年十一月七日執行完畢，且曾因施用第二級毒品安非
    他命案件，經臺灣板橋地方法院裁定送觀察、勒戒後，認無繼續施用毒品之傾向
    ，經臺灣板橋地方法院於八十八年十二月十六日以八十七年度易字第二○○七號
    為免刑判決，於八十九年二月二十九日確定，詎猶不知悔改，基於概括之犯意，
    自八十九年一月二十二日起至同年八月二十一日止，連續在桃園縣桃園市○○路
    「船」ＫＴＶ酒店內等處，施用第二級毒品安非他命多次。嗣後分別於如附表所
    示之時、地，為警數度查獲，並扣得如附表所示之物。嗣經依臺灣桃園地方法院
    以八十九年度毒聲字第四八七四號裁定送觀察、勒戒後，認有繼續施用毒品傾向
    。
二、案經桃園縣警察局中壢分局、楊梅分局、八德分局及臺北縣警察局三峽分局分別
    報請臺灣桃園地方法院檢察署檢察官偵查起訴。
    理  由
一、上訴人即被告甲○○經合法傳喚，無正當之理由不到庭，據其於本院及原審訊問
    時，則對右揭事實坦承不諱，又被告於如附表所示編號一至四號時地為警查獲後
    ，經採其尿液送驗結果，均呈安非他命陽性反應，亦有桃園縣衛生局不法藥物尿
    液檢定書三紙、臺北縣衛生局尿液煙毒檢驗成績書一紙在卷可稽，此外，且有搜
    索扣押證明筆錄、現場檢查紀錄表、扣押物品清單等附卷及如附表所示之物扣案
    可資佐證，足認被告自白與事實相符。又被告前因施用第二級毒品安非他命案件
    ，經臺灣板橋地方法院裁定送觀察、勒戒後，認無繼續施用毒品之傾向，經臺灣
    板橋地方法院於八十八年十二月十六日以八十七年度易字第二○○七號刑事判決
    為免刑判決，於八十九年二月二十九日確定，有本院被告全國前案紀錄表、臺灣
    桃園地方法院檢察署刑案資料查註紀錄表各一份在卷足憑。其於五年內再犯毒品
    危害防制條例第十條之罪，經臺灣桃園地方法院以八十九年度毒聲字第四八七四
    號裁定送觀察勒戒，認有繼續施用毒品傾向，並經臺灣桃園地方法院以八十九年
    度毒聲字第六○九八號裁定令入戒治處所施以強制戒治一年，有臺灣桃園地方法
    院八十九年度毒聲字第四八七四號裁定、八十九年度毒聲字第六○九八號裁定及
    臺灣桃園勒戒所八十九年九月十四日有無繼續施用毒品傾向證明書一份附卷可參
    ，被告罪證明確，應予依法論科。
二、核被告甲○○所為，係犯毒品危害防制條例第十條第二項之施用第二級毒品罪。
    被告持有第二級毒品安非他命，既意在供己施用，其持有之低度行為應為施用之
    高度行為吸收，不另論罪。被告先後多次施用第二級毒品之行為，時間緊接，犯
    罪構成要件相同，顯係基於概括犯意為之，應依連續犯規定以一罪論，並依法加
    重其刑。又被告有如事實欄所載之犯罪前科及執行紀錄，此有臺灣桃園地方法院
    檢察署刑案資料查註紀錄表及本院被告全國前案紀錄表各一份在卷可稽，其於有
    期徒刑執行完畢後，五年以內再犯本案最重本刑為有期徒刑以上之罪，為累犯，
    應依刑法第四十七條規定遞加重其刑。
三、原審認被告罪證明確，適用毒品危害防制條例第十條第二項、第十八條第一項前
    段，刑法第十一條、第五十六條、第四十七條、第三十八條第一項第二款之規定
    ，並審酌被告有前開前科，品行不佳，前因施用毒品，經觀察、勒戒後，又於五
    年內再犯施用毒品犯行，戕害己身，顯無悔改之意及犯後坦承犯行之態度等一切
    情狀，量處有期徒刑十月，並說明扣案如附表編號四之物，為被告所有，用以
    供施用毒品安非他命之物，而宣告沒收；又扣案如附表編號二、、之物、
    編號三之物、編號四之物，均係查獲之毒品，而宣告沒收並銷燬之。又說明
    至其餘扣案物，並非違禁物，而被告均否認為其所有，且乏積極證據足資證明係
    被告用以供施用毒品之物，而不予宣告沒收。認事用法，核無不合，量刑亦屬適
    當。被告上訴意旨認原判決量刑過重，而指摘原判決不當，為無理由，應予駁回
    。
四、被告甲○○經合法傳喚，無正當之理由不到庭，爰不待其陳述，逕行判決。
據上論斷，應依刑事訴訟法第三百六十八條、第三百七十一條，判決如主文。
本案經檢察官劉斐玲到庭執行職務。
中      華      民      國    九十    年      五      月    二十九    日
                              臺灣高等法院刑事第 十五 庭
                                  審判長法  官  房  阿  生
                                        法  官  鄧  振  球
                                        法  官  雷  元  結
右正本證明與原本無異。
不得上訴。
                                        書記官  梁  雅  華
中    華    民    國     九十     年      五        月     二十九       日
附錄：本案論罪科刑法條全文
毒品危害防制條例第十條第二項：
施用第二級毒品者，處三年以下有期徒刑。
附表：
編號  時間（民國八十九年）      地點（桃園縣）        查扣物品
一    一月二十二日        桃園市○○街七一巷二四  注射針筒一支
      下午一時許          之二號三樓              玻璃球管二支
                                                  吸管二支
二    一月三十一日        桃園市○○路二三一巷  含安非他命殘渣之玻璃
      下午六時許          四號三樓                  燈泡一只
                                                  安非他命一小包（毛重
                                                    零點七公克）
                                                  安非他命一小包（毛重
                                                    零點六公克）
                                                  吸食器一個
三    四月二十三日        八德市○○街四六巷八    含安非他命殘渣之玻璃
      晚間九時許          號                        燈泡一只
      （註１）                                    吸食器一組
                                                  燈泡頭（插有吸管）
                                                  削尖吸管二支
四    八月二十一日        中壢市○○○○路二七號  含安非他命粉狀物（毛
      晚間八時三十        二樓（苓雅賓館）二○一    重共二點一公克）
      分許                室                      玻璃球吸食器一個
註１：警方人員於八十九年四月二十三日下午六時許執行搜索時，被告甲○○並未在
      現場，係依同案被告蕭祥生之供述，而於同（二十三）日晚間九時許，始循線
      查獲被告甲○○。


司法院資訊處製作；財團法人民間司法改革基金會備份。
